【裁判字號】    92,訴,1080
【裁判日期】    920430
【裁判案由】    毒品危害防制條例
【裁判全文】
臺灣臺中地方法院刑事判決                        九十二年度訴字第一０八０號
    公  訴  人  臺灣臺中地方法院檢察署檢察官
    被      告  甲○○
右列被告因違反毒品危害防制條例案件，經檢察官提起公訴（九十二年度毒偵字第六
一三號），本院判決如左：
    主  文
甲○○連續施用第一級毒品，累犯，處有期徒刑拾壹月。
第一級毒品海洛因壹包（淨重零點壹壹公克，包裝重零點貳壹公克）、已使用過之注
射針筒支，均沒收銷燬之。
    事  實
一、甲○○曾於民國八十四年間因違反麻醉藥品管理條例案件，經本院判處有期徒刑
    三年七月，後於八十五年間又因違反麻醉藥品管理條例案件，經本院判處有期徒
    刑六月，上開二罪經接續執行，於八十七年十月二十三日假釋付保護管束，後經
    撤銷假釋續入監執行殘刑，於九十一年九月十四日執行完畢。又其於八十八年假
    釋期間因施用毒品案件，經本院裁定送臺灣臺中看守所附設勒戒處所觀察、勒戒
    後，經評定有繼續施用毒品之傾向，由臺灣臺中地方法院檢察署檢察官提出聲請
    ，本院再裁定令入戒治處所施以強制戒治一年，嗣於強制戒治屆滿三月，其成效
    經評定為合格，無繼續戒治之必要，而由臺灣臺中地方法院檢察署檢察官聲請，
    本院於八十八年四月二十九日以八十八年毒聲字第二五五五號裁定停止戒治，所
    餘戒治期間付保護管束，其後保護管束期滿，由臺灣臺中地方法院檢察署檢察官
    於八十八年十二月十三日以八十八年度戒毒偵字第一四六號不起訴處分確定。其
    仍不知悔改，竟基於施用第一級毒品海洛因之概括犯意，自九十二年一月上旬某
    日至九十二年二月二十八日上午十一時許止，在臺中縣大甲鎮○○路一二三號住
    處，以將第一級毒品海洛因羼入針筒注射之方式，施用第一級毒品海洛因多次，
    平均約二天施用一次。嗣於九十二年二月十八日上午十一時許，警方經其同意後
    ，進入其上開住處搜索而查獲，並當場扣得其所有之第一級毒品海洛因一包（淨
    重零點一一公克，包裝重零點二一公克）、已使用過之注射針筒三支。後經本院
    以九十二年度毒聲字第五二八號裁定裁定送強制戒治。
二、案經臺中縣警察局大甲分局報請臺灣臺中地方法院檢察署檢察官偵查起訴。
    理  由
一、訊據被告甲○○對其於右揭時地連續施用第一級毒品海洛因多次之事實，業據其
    於警詢、偵查及本院審理時坦承不諱，並有第一級毒品海洛因一包及已使用過之
    注射針筒三支扣案可資佐證。被告經警查獲後，其尿液經送請臺中縣政府衛生局
    檢驗之結果，驗有嗎啡之陽性反應，有該衛生局檢驗尿水報告書一紙存卷，而海
    洛因施用入人體後水解還原成嗎啡，再循嗎啡之代謝方式排出體外，已據行政院
    衛生署藥物食品檢驗局（八一）藥檢壹字第００六四三一號函說明綦詳。上開扣
    案之海洛因一包經送法務部調查局檢驗結果，含有海洛因成分，其淨重零點一一
    公克，包裝重零點二一公克等情，有該局九十二年三月二十六日調科字第一二０
    ０一二六四二號鑑定通和書一紙存卷可按。再被告於八十八年假釋期間因施用毒
    品案件，經本院裁定送臺灣臺中看守所附設勒戒處所觀察、勒戒後，經評定有繼
    續施用毒品之傾向，由臺灣臺中地方法院檢察署檢察官提出聲請，本院再裁定令
    入戒治處所施以強制戒治一年，嗣於強制戒治屆滿三月，其成效經評定為合格，
    無繼續戒治之必要，而由臺灣臺中地方法院檢察署檢察官聲請，本院於八十八年
    四月二十九日以八十八年毒聲字第二五五五號裁定停止戒治，所餘戒治期間付保
    護管束，其後保護管束期滿，由臺灣臺中地方法院檢察署檢察官於八十八年十二
    月十三日以八十八年度戒毒偵字第一四六號不起訴處分確定之事實，有臺灣高等
    法院被告全國前案紀錄表及臺灣臺中地方法院檢察署刑案資料查註紀錄表各一份
    在卷可稽，是其於前案強制戒治完畢後之五年內再犯毒品危害防制條例第十條第
    一項之罪。綜上，被告自白與事實相符，其二犯施用第一級毒品海洛因之事證明
    確，犯行洵堪認定。
二、核被告所為，係犯毒品危害防制條例第十條第一項之施用第一級毒品海洛因罪。
    被告施用毒品海洛因前後之持有毒品海洛因行為，本應以持有論，惟持有後進而
    施用，其持有之低度行為應被施用之高度行為所吸收，故不再另論其持有第一級
    毒品罪。被告所為前開多次施用第一級毒品海洛因之行為，時間緊接，所犯構成
    要件相同，顯係基於概括之犯意為之，為連續犯，爰依刑法第五十六條之規定，
    論以一罪，並加重其刑。被告曾於八十四年間因違反麻醉藥品管理條例案件，經
    本院判處有期徒刑三年七月，後於八十五年間又因違反麻醉藥品管理條例案件，
    經本院判處有期徒刑六月，上開二罪經接續執行，於八十七年十月二十三日假釋
    付保護管束，後經撤銷假釋續入監執行殘刑，於九十一年九月十四日執行完畢之
    事實，有臺灣高等法院被告全國前案紀錄表、臺灣臺中地方法院檢察署刑案資料
    查註紀錄表各一份在卷可稽，其受有期徒刑之執行完畢後，五年以內再犯本件有
    期徒刑以上之罪，為累犯，應依刑法第四十七條規定遞加重其刑。爰審酌被告一
    再施用第一級毒品，經強制戒治後，不知戒惕，仍再次施用第一級毒品，無視於
    毒品對於自身健康之戕害及國家對於杜絕毒品犯罪之禁令，不知戒除惡習，惡性
    非輕，然念及被告於本院審理期間坦承犯行，態度良好，其施用毒品海洛因並無
    危害他人，本之施用毒品者均有相當程度之成癮性及心理依賴，其犯罪心態與一
    般刑事犯罪之本質並不相同，容應以「病人」之角度為考量，並側重適當之醫學
    治療及心理矯治為宜，且被告經施以長時間之強制戒治，固屬保安處分之一種，
    然既與其所應受之刑罰，同係限制人身自由，揆諸比例原則，應予適當量刑等一
    切情狀，量處如主文所示之刑，以資懲儆。又扣案之海洛因一包（淨重零點一一
    公克，包裝重零點二一公克），為第一級毒品；已使用過之注射針筒三支，因與
    毒品海洛因無法剝離，整體應視為毒品，均依毒品危害防制條例第十八條第一項
    前段之規定，宣告沒收銷燬之。
據上論斷，應依刑事訴訟法第二百九十九條第一項前段，毒品危害防制條例第十條第
一項、第十八條第一項前段、第二十條第三項前段，刑法第十一條前段、第五十六條
、第四十七條，判決如主文。
本案經檢察官廖淑華到庭執行職務
中      華      民      國      九十二      年    四    月    三十      日
                                臺灣臺中地方法院刑事第四庭
                                        法  官  楊  真  明
右正本證明與原本無異。
如不服本判決，應於送達後十日內向本院提出上訴狀（須附繕本），上訴於臺灣高等
法院臺中分院。
                                        書記官
中      華      民      國      九十二      年    五    月      一      日
附錄本判決論罪科刑法條
毒品危害防制條例第十條第一項：
  施用第一級毒品者，處六月以上五年以下有期徒刑。


司法院資訊處製作；財團法人民間司法改革基金會備份。
